臺灣臺東地方法院刑事判決　　　　　　95年度交簡上字第16號
上　訴　人　臺灣臺東地方法院檢察署檢察官
被　　　告　乙○○
上列被告因過失傷害案件，不服中華民國95年9月11日本院交通
法庭95年度東交簡字第178號第一審簡易判決 (聲請簡易判決處
刑案號：臺灣臺東地方法院檢察署95年度偵字第1608號)，提起
上訴，本院管轄之第二審合議庭判決如下：
    主  文
上訴駁回。
    理  由
一、本案經本院審理結果，認原審以被告乙○○所為係犯刑法第
    284條第1項前段過失傷害罪，而判處有期徒刑4月，如易科
    罰金以銀元300元即新臺幣900元折算1日，其認事用法均無
    違誤，應予維持，並依刑事訴訟法第455條之1第3項、第373
    條引用第一審簡易判決書所記載之事實、證據及理由 (如附
    件)
二、上訴意旨略以：被告乙○○酒後駕車駛入對向車道肇事，被
    告亦拒絕賠償告訴人之損害，犯後態度惡劣，原審對被告僅
    判處有期徒刑4月，並得易科罰金，量刑實屬失輕云云。
三、經查：
(一)按量刑輕重，係屬事實審法院得依職權自由裁量之事項，苟
    已斟酌刑法第57條各款所列情狀而未逾越法定刑度，不得遽
    指為違法，最高法院著有72年臺上字第6696號、75年臺上字
    第7033號判例可資參照；且在同一犯罪事實與情節，如別無
    其他加重或減輕之原因，下級審量定之刑，亦無過重或失輕
    之不當情形，則上級審法院對下級審法院之職權行使，原則
    上應予尊重 (最高法院85年度臺上字第2446號裁判要旨參照
    )。況本院以為，量刑之裁量權，乃憲法所保障法官獨立審
    判之核心，法院行使此項裁量權，亦非得以任意或自由為之
    ，仍應受一般法律原理原則之拘束，即仍須符合法律授權之
    目的、法律秩序之理念、國民法律感情及一般合法有效之慣
    例等規範，尤其應遵守比例原則及平等原則之意旨，否則即
    可能構成裁量濫用之違法 (最高法院86年度臺上字第7655號
    判決要旨參照)，亦即如非有裁量逾越或裁量濫用之明顯違
    法情事，自不得擅加指摘其違法或不當，即使上級法院對下
    級法院裁量權之審查，亦應同此標準，此不僅在保障法官不
    受任何制度外之不當干涉，更保障法官不受制度內的異質干
    涉，方符憲法第80條所宣示獨立審判之真義。原審判決依具
    體個案認定事實，並已審酌被告酒後駕駛，經測得之呼氣酒
    精濃度高達每公升1.28毫克，且直接逆向駛入對向車道，顯
    已達毫無安全駕駛可能之程度，犯行所生之危險至為重大，
    其因而致告訴人2人受傷及車輛毀損，迄未與告訴人達成和
    解賠償損失，惟犯罪後尚能坦承犯行，並審酌告訴人所受之
    傷害等一切情狀，量處有期徒刑4月，並諭知易科罰金之折
    算標準，依前揭最高法院判例及判決要旨，尚難認原審量刑
    有違法或不當之情事。
四、綜上，原審認事用法既無任何違誤，量刑亦稱妥適，上訴人
    以量刑過輕為由，提起上訴，聲請撤銷原判決，為無理由，
    應予駁回。
五、應適用之法條：
    依刑事訴訟法第455條之1第1項、第3項、第373條、第368條
    ，判決如主文。
本案經檢察官甲○○到庭執行職務
中　　華　　民　　國　　96　　年 　　1　　月　　30　　日
                  交通法庭審判長法  官  李 水 源
                                法  官  曾 宗 欽
                                法　官  簡 芳 潔
本件判決不得上訴
                                書記官  陳 美 鄉
中　　華　　民　　國　　96　　年　 　2　　月　　1　　日
附錄論罪科刑法條：
中華民國刑法第284條因過失傷害人者，處6月以下有期徒刑、拘
役或5百元以下罰金，致重傷者，處1年以下有期徒刑、拘役或5
百元以下罰金。
從事業務之人，因業務上之過失傷害人者，處1年以下有期徒刑
、拘役或1千元以下罰金，致重傷者，處3年以下有期徒刑、拘役
或2千元以下罰金。
